臺灣板橋地方法院刑事判決　　　　　　　　　　　　九十一年度易字第三一三六號
　　公　訴　人　臺灣板橋地方法院檢察署檢察官
　　被　　　告　乙○○　女　六.
右列被告因家庭暴力之傷害案件，經檢察官提起公訴（九十一年度偵字第一九五四○
號），本院判決如左：
    主      文
乙○○傷害人之身體，處罰金壹仟元，如易服勞役以參佰元折算壹日。
    事      實
一、乙○○與甲○○（業據不起訴處分）係夫妻，為家庭暴力防治法第三條第一款所
    定之家庭成員關係，於民國九十一年一月十四日上午十一時許，在臺北縣鶯歌鎮
    ○○路九四巷五九弄十五號住處，因懷疑甲○○有外遇，雙方發生爭執，乙○○
    明知用力拉扯足以傷人，且傷害人之身體亦不違背其本意，即與甲○○互相拉扯
    ，致甲○○受有左手背裂傷（約０．８公分長×０．３公分寬）之傷害。
二、案經甲○○告訴及臺北縣政府警察局三峽分局報告台灣板橋地方法院檢察署檢察
    官偵查起訴。
    理  由
一、訊據被告乙○○矢口否認有何傷害犯行，辯稱：當時伊做好飯叫甲○○吃飯，甲
    ○○在樓下接電話，伊聽到甲○○在電話中說：「可以了，硬梆梆的。」等語，
    就掛掉電話，並把一樓電話線拔掉，然後就上樓，伊覺得對方會再打電話來，也
    跟著上樓，二樓電話響起，伊接了電話就罵那個女的，並罵甲○○不要臉，甲○
    ○就抓伊的頭髮，把伊壓在地上，坐在伊身上，一手抓伊的頭髮，一手掐住伊的
    喉嚨，伊大叫：「甲○○打死人了。」等語，伊覺得很冤枉，伊沒有傷害甲○○
    云云。惟查，右揭犯罪事實，業據告訴人甲○○於偵、審中指訴在卷，告訴人甲
    ○○受有如事實欄所載傷害之事實，亦有診斷證明書乙紙在卷可憑（附於臺灣板
    橋地方法院檢察署九十一年度他字第二○五○號偵查卷宗第八頁），參以案發後
    二人互控對方傷害、各於偵查中提出診斷證明書（前揭卷第八頁起至第十一頁）
    及分別受有外傷等情，雙方顯係互相拉扯，致兩敗俱傷。再者，被告對於用力拉
    扯足以傷人，自不得諉為不知，又該傷害之結果亦不違背其本意，是被告所辯，
    顯係避重就輕之詞，不足採信，其犯行洵堪認定。
二、核被告乙○○所為，係犯刑法第二百七十七條第一項之普通傷害罪。爰審酌被告
    之素行尚佳，因懷疑其夫甲○○有外遇而與之發生爭執致肇本件犯行，惟尚未與
    告訴人和解賠償損害，暨其犯罪之目的、手段、所生危害尚屬輕微及犯罪後態度
    等一切情狀，量處如主文所示之刑，並諭知易服勞役之折算標準，以示懲儆。
據上論斷，應依刑事訴訟法第二百九十九條第一項前段，刑法第二百七十七條第一項
、第四十二條第二項，罰金罰鍰提高標準條例第一條前段、第二條，判決如主文。
本案經檢察官許景森到庭執行職務。
中      華      民      國九十一      年      十二    月    九    日
                                  臺灣板橋地方法院刑事第四庭
                                          法  官  李  崇  豪
右正本證明與原本無異。
如不服本判決，應於判決送達後十日內，向本院提出上訴狀。
                                          書記官  金  和  國
中      華      民      國      九十一      年      十二    月    九    日
附錄法條全文：
刑法第二百七十七條
傷害人之身體或健康者，處三年以下有期徒刑，拘役或一千元以下罰金。
犯前項之罪，因而致人於死者，處無期徒或七年以上有期徒刑；致重傷者，處三年以
上十年以下有期徒刑。
